臺灣高等法院刑事裁定
                                     109年度抗字第2096號
抗  告  人  
即聲明疑義人 林土城


上列抗告人因聲明疑義案件，不服臺灣新北地方法院於中華民國
109年11月12日所為109年度聲再字第105號裁定，提起抗告，本
院裁定如下：
    主  文
抗告駁回。
    理  由
一、本件抗告理由狀雖記載原審裁定案號為「109年聲再字第61
    號」，惟其抗告理由載明不服原審駁回聲明疑義裁定（按：
    109年度聲再字第105號）之旨，並經原審向抗告人即聲明疑
    義人林土城確認在案（見本院卷第17頁），復有原審109年
    度聲再字第61號、109年度聲再字第105號卷可憑，足認前述
    抗告理由狀之案號顯係誤載，抗告人係就原審109年度聲再
    字第105號裁定提起抗告。再原審109年度聲再字第105號裁
    定係於民國109年11月18日合法送達抗告人，有送達證書可
    稽（見原審卷第99頁），而抗告人係於109年11月20日提起
    本件抗告，此觀抗告理由狀上本院收狀戳章所示日期甚明（
    見本院卷第9頁），未逾抗告期間，因認本件抗告程序亦無
    不合。
二、原裁定意旨略以：抗告人因違反藥事法等案件，經原審法院
    以107年度訴字第382號判決諭知「林土城犯寄藏禁藥罪，累
    犯，處有期徒刑5月」等語，並經本院、最高法院駁回上訴
    確定，所諭知之主文並無意義不明顯，致生執行上疑義之情
    形。而藥事法第83條第1項之寄藏禁藥罪，法定本刑為7年以
    下有期徒刑，與刑法第41條第1項所定得易科罰金之「犯最
    重本刑為5年以下有期徒刑以下之刑之罪」要件不符，故被
    告所犯寄藏禁藥罪雖受6月以下有期徒刑之宣告，不得易科
    罰金。是抗告人以系爭判決此部分主文未諭知得易科罰金而
    聲明疑義，難認有理由，應予駁回等語。
三、抗告意旨略以：抗告人因代為保管甲基安非他命，經變更法
    條適用藥事法第83條第1項規定判處有期徒刑6月，依刑法第
    41條第1項規定應得易科罰金。雖依同條第3項（抗告理由狀
    誤植為第2項）得易服社會勞動，但抗告人多病纏身，不良
    於行，需專人照顧，不宜易服社會勞動或入監服刑，為此對
    原裁定提起抗告等語。
四、經查：刑事訴訟法第483條規定當事人對於有罪裁判之文義
    有疑義者，得向諭知該裁判之法院聲明疑義。所謂對於有罪
    裁判之文義有疑義，指原判決主文之意義不甚明顯，致生執
    行上之疑義者而言（最高法院75年度台抗字第162號裁判意
    旨參照）。倘主文之意義明瞭，並不影響於刑之執行，自無
    請求法院予以解釋之必要。本件抗告人因違反藥事法等案件
    ，關於寄藏禁藥之罪刑部分，經諭知「林土城犯寄藏禁藥罪
    ，累犯，處有期徒刑5月」，確無意義不明顯，致生執行上
    疑義之情形。而刑法第41條第1項所定得易科罰金之要件，
    除受6月以下有期徒刑或拘役之宣告外，尚須符合「犯最重
    本刑為5年以下有期徒刑以下之罪」，抗告人代為保管甲基
    安非他命，既係觸犯藥事法第第83條第1項之寄藏禁藥罪，
    法定本刑為7年以下有期徒刑，自不符合上開得易科罰金之
    要件，則未就該罪諭知易科罰金之折算標準，亦無任何疑義
    可言。抗告意旨猶執前詞，一再主張此部分罪刑應得易科罰
    金云云，容有誤會。至於抗告人之身體因素，是否適宜易服
    社會勞動或入監服刑等節，為檢察官執行時所應審酌之事項
    ，要非對系爭判決聲明疑義之正當理由。從而，本件抗告為
    無理由，應予駁回。
據上論斷，應依刑事訴訟法第412條，裁定如主文。
中　　華　　民　　國　　109 　年　　12　　月　　17　　日
              　　刑事第六庭    審判長法　官  劉方慈
                                      法　官  許曉微
                                      法　官  朱嘉川
以上正本證明與原本無異。      
如不服本裁定，應於收受送達後5日內向本院提出抗告狀。
                                      書記官  尤朝松
中　　華　　民　　國　　109 　年　　12　　月　　21　　日